【裁判字號】    98,上更(二),1
【裁判日期】    980929
【裁判案由】    貪污治罪條例等
【裁判全文】
臺灣高等法院花蓮分院刑事判決       98年度上更(二)字第1號
上  訴  人
即  被  告  丙○○
            乙○○
上  一  人
選任辯護人  陳信伍律師
上列上訴人等因貪污等案件，不服臺灣臺東地方法院94年度訴字
第29號中華民國95年8月31日第一審判決（起訴案號：臺灣臺東
地方法院檢察署92年度偵字第1557號），提起上訴，經最高法院
第2次發回，本院判決如下：
    主  文
原判決關於丙○○、乙○○部分均撤銷。
丙○○共同犯貪污治罪條例第十一條第一項、第三項之行求賄賂
罪，累犯，處有期徒刑壹年捌月，褫奪公權貳年，減為有期徒刑
拾月，褫奪公權壹年。
乙○○共同犯貪污治罪條例第十一條第一項、第三項之行求賄賂
罪，處有期徒刑壹年陸月，褫奪公權壹年，減為有期徒刑玖月，
褫奪公權壹年。
    事  實
一、丙○○曾於民國85年間因犯竊盜罪，經台灣台東地方法院判
    處有期徒刑6月，嗣經本院駁回其上訴而告確定，於86年12
    月30日縮刑期滿執畢出監。乙○○曾於90年間因犯傷害罪，
    經本院判處有期徒刑8月，緩刑4年確定（不構成累犯）。
二、緣郭憲誠係臺東縣警察局成功分局長濱分駐所（下稱長濱所
    ）警員，為依據法令從事於公務且係有調查職務之人員；而
    庚○○（另經原審法院95年度簡字第50號為免刑判決確定）
    、丙○○2人在臺東縣長濱鄉內從事砂石買賣，因渠2人所有
    之砂石車在長濱經常超載行駛，且庚○○所有之砂石車復因
    並無牌照，庚○○乃於91年7月15日，先向與長濱所警員均
    甚熟識之乙○○（綽號「發哥」）表示願與丙○○共同出資
    向長濱所之警員行賄。迨91年7月25日晚間，因劉錦順三女
    滿月，宴請郭憲誠及庚○○等人，席間與長濱所警員甚為熟
    識之劉錦順向庚○○表示小郭（即郭憲誠）最近很「哈錢」
    ，要庚○○先「借」新臺幣（下同）2萬元給郭憲誠等語，
    暗示庚○○向郭憲誠行賄，庚○○因其在臺東縣長濱鄉內盜
    採砂石，且以無車牌砂石車載運砂石，為躲避取締，乃基於
    對公務員關於違背職務行為行賄之概括犯意，並與劉錦順基
    於共同犯意聯絡，於次日上午在長濱鄉忠勇村3鄰上三崙1號
    劉錦順住處內，將現金2萬元交予劉錦順後，由劉錦順於同
    日在臺東縣長濱鄉長濱國小前廣場，將上述2萬元賄賂轉交
    予郭憲誠收受，此後庚○○即常透過劉錦順詢問郭憲誠長濱
    所路檢時、地，郭憲誠亦將其職務上知悉之路檢時、地透露
    予劉錦順，使庚○○得以躲避取締，而庚○○之前開無照砂
    石車果自此後均未再為警方取締（有關上開郭憲誠悖職收受
    賄賂部分，業經本院更(一)審判處罪刑，嗣經最高法院駁回郭
    憲誠之上訴而告確定；而有關上開劉錦順交付賄賂部分，亦
    經本院更(一)審判處罪刑確定）。又至同年月27、28日左右，
    庚○○承前基於對公務員關於違背職務行為行賄之概括犯意
    ，另與丙○○、乙○○基於共同行賄之犯意聯絡，在丙○○
    臺東縣長濱鄉長濱村長濱255號住處議定：由庚○○出6萬元
    、丙○○出4萬元，共同擬以10萬元交乙○○持往長濱所行
    賄。嗣因庚○○認前已先行交付2萬元予郭憲誠及於滿月酒
    當日被王正義借款1萬元，乃改變主意僅願支付3萬元賄款，
    而丙○○亦僅願支付與庚○○相同之數額，2人遂各自交付3
    萬元予乙○○，由乙○○於同年8月下旬某星期假日下午，
    在臺東縣長濱鄉長濱村城子埔8之2號住處內，將庚○○、丙○○行賄之意轉告時任長濱所警員之范振榮（業經本院上訴
    審判決無罪確定），並擬將6萬元賄賂交予范振榮，惟遭范
    振榮當場拒絕。
三、案經法務部調查局東部地區機動工作組（下稱東機組）移送
    臺灣臺東地方法院檢察署檢察官偵查起訴。
    理  由
一、程序方面：
  (一)按刑事訴訟法第158條之3「證人、鑑定人依法應具結而未具
    結者，其證言或鑑定意見，不得作為證據。」之規定，係於
    92年2月6日修正公布，其前未經具結之證詞，於刑事訴訟法
    並未予以排除，不能因而認無證據能力，而依刑事訴訟法施
    行法第7條之3規定，中華民國92年1月14日修正通過之刑事
    訴訟法施行前，已繫屬於各級法院之案件，其以後之訴訟程
    序，應依修正刑事訴訟法終結，但修正刑事訴訟法施行前已
    依法定程序進行之訴訟程序，其效力不受影響。次按被告以
    外之人於審判外之言詞或書面陳述，除法律有規定者外，不
    得做為證據；被告以外之人於偵查中向檢察官所為之陳述，
    除顯有不可信之情況者外，得為證據；被告以外之人於檢察
    事務官、司法警察官或司法警察調查中所為之陳述，與審判
    中不符時，其先前之陳述具有較可信之特別情況，且為證明
    犯罪事實存否所必要者，得為證據；刑事訴訟法第159條第1
    項、第159條之1第2項、第159條之2分別定有明文。是以被
    告以外之人於檢察事務官、司法警察官或司法警察調查中所
    為之陳述，倘與法院審理時不符，先前之陳述具有較可信之
    特別情況，且為證明犯罪事實存否所必要者，自得為證據。
  (二)查證人乙○○、范振榮於東機組及偵查中所為之供述，對被
    告丙○○而言，均屬同案被告之證詞，雖未經具結，然此乃
    刑事訴訟法新制施行前，已進行之訴訟程序並不違法，其等
    於東機組之證詞均經檢察官複訊後確認具有任意性。另乙○○於本院更(一)審97年3月13日準備程序及原審訊問時一再陳
    明其未受到不當訊問及自白書係出於任意性等語（參偵聲9
    號卷第6、7頁、本院更(一)卷第88、89頁），並據證人即調查
    員己○○於本院更(一)審證稱乙○○自白之任意性屬實；另證
    人范振榮於93年11月1日偵訊時證稱其歷次於東機組所為之
    供詞均屬實在（參偵1557號卷四第12、13頁），查范振榮於
    77年起即職司犯罪調查，其於東機組受訊完畢後均親覽筆錄
    確認無訛後簽名捺印等語，已足徵其係出於自由意識下所為
    之陳述。本院認乙○○、范振榮之證詞為證明被告丙○○犯
    罪事實存否所必要，應均有證據能力。
  (三)再按被告以外之人於檢察事務官、司法警察官或司法警察調
    查中所為之陳述，係屬傳聞證據，原則上無證據能力，於其
    符合法律規定之一定要件，始為傳聞例外，取得證據適格（
    例如刑事訴訟法第159條之2所定之「可信性」與「必要性」
    要件）；不合傳聞例外之傳聞證據，自不得以之作為認定犯
    罪事實存否之證據；但參酌現行刑事訴訟法第166條之1第2
    項「為辯明證人陳述之證明力，得就必要事項為主詰問。」
    、第3項第6款「行主詰問時，證人為與先前不符之陳述時，
    其先前之陳述，得為誘導詰問。」、第166條之2第1項「反
    詰問應就為辯明證人之陳述證明力所必要之事項行之。」、
    第2項「行反詰問於必要時，得為誘導詰問。」等規定，以
    及行反詰問時，容許以陳述人先前不一致之陳述作為彈劾證
    據之詰問法理，則於被告以外之證人於審判中所為之陳述，
    與先前之陳述內容相左或不一致時，即非不得以其先前所為
    自我矛盾之陳述，用來彈劾（爭執、否定）該證人在審判中
    供述證據之證明力。是以，傳聞證據得否作為證明犯罪成立
    或不成立之實體證據，抑或僅止於用來爭執證明力之彈劾證
    據，端視其是否合於傳聞之例外而定（最高法院96年度台上
    字第4363號判決意旨參照）。本案證人庚○○於東機組所為
    證述，對於被告丙○○、乙○○而言，自屬傳聞供述，其後
    復經原審及本院行詰問程序，在別無任何法定傳聞例外存在
    之情況下，回歸排除傳聞證據之原則，其於東機組所為之證
    詞自不能作為證明被告犯罪成立與否之實體證據，然參照上
    開判決意旨，尚非不得作為辨明其審理證詞是否可信之彈劾
    證據。
  (四)又除有顯不可信之情況下，公務員職務上製作之紀錄文書、
    證明文書；從事業務之人於業務上或通常業務過程所須製作
    之紀錄文書、證明文書；或其他於可信之特別情況下所製作
    之文書，均得為證據，刑事訴訟法第159條之4所明定。本判
    決引述被告丙○○與案外人邱貴花於91年11月21日之通訊監
    察譯文，係經臺灣台東地方法院檢察署檢察官依法核發通訊
    監察書，對包括被告丙○○等人所使用之電話實施通訊監察
    ，有通訊監察書可憑（參91年度監字第13號卷），調查員依
    監聽之內容製成通訊監察譯文後，並播放予被告丙○○確認
    其通話內容無誤（參偵1850號卷一第123至125頁筆錄記載）
    ，且被告丙○○對於該通訊監察報告及譯文均未異議，此通
    訊監察譯文應係於可信之特別情況下所製作之文書。另判決
    所引台東縣警察局成功分局查覆本院有關長濱所警員范振榮
    之任職情形說明函、人事令，及台東監理所查覆本院更(一)審
    之車號3H-328違規查詢報表、說明函暨被告丙○○基於業務
    上紀錄之宏達砂石行工作紀錄簿等書證，均合於前揭法文規
    定，檢察官、被告對該等文書證據能力均表示無意見，均應
    認有證據能力。
二、訊據上訴人即被告丙○○矢口否認有上開犯行，辯稱：伊從
    未行賄警員，因伊車子有牌照，不會違規，無須行賄，且庚○○跟伊說要向警方行賄，伊僅是聽聽而已，並未拿3萬元
    交給乙○○云云。另被告乙○○固坦承有收受同案被告庚○○交付之3萬元並表示願意認罪，惟仍否認有收受被告丙○○3萬元，並辯稱：6萬元都是庚○○交予伊的，伊將庚○○
    第1次給的3萬元花完，後來庚○○又另交付伊3萬元，問伊
    有無到派出所，伊才補齊已經花掉的3萬元，後來伊在長濱
    街上遇到警員范振榮，約他到伊家泡茶，伊要將6萬元現金
    直接交給范振榮，但遭范振榮回絕云云。
三、經查證人即同案被告庚○○與被告丙○○、乙○○，於95年
    7月間，先議定由庚○○出6萬元、丙○○出4萬元，共同擬
    以10萬元交乙○○將持往長濱所行賄；嗣因庚○○認已先行
    交付2萬元予郭憲誠及並於滿月酒當日被王正義借款1萬元，
    乃改變主意僅願支付3萬元賄款，而丙○○亦僅願支付與庚○○相同之數額等情，除據證人庚○○迭於偵查中及原審審
    理時均一再證述綦詳外（見偵1557號卷一第37頁反面、第11
    4頁反面、第117頁反面，卷二第10頁反面、第11頁、卷四第
    36頁，原審卷一第200頁、原審卷二第41頁）；核與證人乙○○於92年1月18日在東機組及檢察官訊問時證稱有收到庚○○等所各給付之3萬元等語相符，並寫下相同內容之自白
    書可憑（參他14號卷第27頁、40至42頁）。況證人庚○○於
    原審審理時復結稱：當初伊與丙○○議定由伊出6萬元，丙○○出4萬元，係因伊車子不僅超載且無牌照，且伊已出了3
    萬元，如再出6萬元，伊豈不總共出9萬元，而丙○○才出4
    萬元，那伊不划算，所以才把3萬元扣掉，拿3萬元給乙○○
    ，‧‧‧等語（見原審卷一第199、200頁），就2人如何分
    配賄款描述至為明確。衡情其既覺得已多付3萬元並不划算
    ，僅願再交付3萬元予乙○○持向長濱所警員行賄，則於其
    與丙○○議定分攤行賄金額後，豈有可能再單獨多支出另筆
    3萬元賄款，又被告乙○○於98年7月14日本院行準備程序時
    亦已供稱：伊將手上6萬元現金欲直接交付范振榮，惟遭范
    振榮拒絕等語，益證另筆3萬元賄款確係由被告丙○○分攤
    交付證人乙○○持往行賄無訛，是證人庚○○及乙○○嗣均
    改口否認被告丙○○有交付3萬元賄款之說法，無非迴護兼
    卸責之詞，且與渠等先前供證矛盾，不足採取。
四、再查證人庚○○於東機組詢問時供述：「發哥表示要10萬元
    打點長濱分駐所員警，以避免我的無牌砂石車遭取締開罰單
    ，我即與丙○○協議，我出6萬元，丙○○出4萬元，確有其
    事，丙○○為避免他的砂石車超載被開罰單，所以才會出這
    4萬元，他交款之後某日，他還親口告訴我，他已交4萬元給
    發哥」等語（參偵1557號卷一第99頁），另於偵查中證稱：
    「（問：你拿錢給乙○○時，丙○○有無拿錢給乙○○？）
    我沒有看到，不過在我拿錢給乙○○過後幾天，丙○○私下
    有告訴我，他已經把4萬元拿給乙○○了」（參偵1557號卷
    四第36頁）。可知證人庚○○因未親眼目睹丙○○交付賄款
    乙情，僅係聽聞丙○○傳述而為上開證詞，嗣因丙○○改稱
    未交付賄款而於原審證稱：「（問：丙○○這4萬元如何處
    理？）我們之前有談，我沒有看到丙○○交4萬元，我之所
    以會出資6萬元，是因為我的車子沒有懸掛車牌，所以出資6
    萬元，丙○○的車子有牌照，所以出資4萬元。（問：丙○○有無告訴你說，他出資這4萬元對方有無收？）個人出個
    人的，一般我們在做頭路的人口頭說了就算，我是不知道他
    有無拿。」（參原審卷二第41、42頁），及於本院更(一)審審
    理時證稱：「因為他（丙○○）跟我講他要行賄，但是他沒
    有實際上做，我的部分我已經送進去了，所以他要我寫一個
    自白書（附於最高法院96年度台上字第5519號卷第63頁）澄
    清這個事情。」（本院更(一)卷第149頁）等語，益證被告丙○○向證人庚○○轉述是否交付賄款前後矛盾不一，難以憑
    信。
五、而證人庚○○之所以找上被告丙○○共同行賄長濱分駐所警
    員，乃因2人係同行故舊，利害相同，集資行賄可以分攤賄
    款，且丙○○亦因砂石車違規超載怕被警方取締乃認有此需
    求，因而便由庚○○邀與長濱所警員較為熟識之乙○○打探
    門路行賄。查被告丙○○使用之3H-328號大貨車（車主登記
    為全亨營造有限公司）確實有於90年4月9日違規超載之事實
    ，有台東監理站97年5月22日高監東字第0970006519號函附
    違規查詢報告、97年5月29日高監東字第0970006828號進一
    步函覆諸多違規事實可稽（見本院更(一)卷第116、118頁），
    則被告丙○○所述伊之砂石車有牌照且不會違規，無庸與庚○○合作打點長濱所乙詞，顯與查得之事實不符，並不可採
    。
六、另查被告丙○○持有之工作登記簿上，曾於8月15日記載「
    發哥，借支30000」一情，有該工作登記簿扣案（置於原審
    卷二證物袋內，編號第1冊第4頁反面）可稽。被告丙○○雖
    一再辯稱：該登記簿所稱「發哥」係指丁○○，借支3萬元
    係因丁○○要向戊○○購買竹筏而向伊借貸云云，並舉證人
    丁○○、戊○○為證；雖經證人丁○○、戊○○於原審審理
    時到庭作證，惟觀以扣案丙○○記載之工作簿4冊，除前述
    記載「發哥，借支30000」係記載「發哥」外，並無其他關
    於「發哥」之記載，其餘有關於丁○○部分，均係記載「丁○○」而非「發哥」。輔以證人丁○○於原審審理時結證稱
    ：丙○○均稱其發哥，並未有其他稱謂或直呼其名云云（參
    原審卷二第34頁），則何以同一人在相同之工作簿內竟為不
    同之稱謂記載，已與常情有違。且參諸被告丙○○所持行動
    電話0000000000號於91年11月21日22時11分39秒撥打至其前
    妻邱貴花所持行動電話0000000000，通話內容為「我告訴‧
    ‧‧你找發哥叫他快跑‧‧‧」「叫發哥快落跑，我告訴你
    ，你告訴他，我們都沒有說‧‧‧」（參東機組卷第18頁）
    ，倘該通話中所指「發哥」為丁○○，則依被告丙○○所述
    丁○○不過向其借資購買竹筏，丁○○適可澄清工作登記簿
    上登載「發哥，借支30000」之疑慮，豈有緊急指示邱貴花
    轉告「發哥」趕快落跑之理，顯見該通話中所稱之發哥絕非
    其員工丁○○至明。而證人乙○○自承其綽號「發哥」已有
    數年之久，長濱鄉一帶的人都是如此稱呼他（參偵1557號卷
    一第52頁反面）；證人庚○○亦證稱其係將賄款交予住在長
    濱鄉城仔埔以販售鹿茸為業之綽號「發哥」男子（參偵1850
    號卷一第70頁），該綽號「發哥」之男子經指認後證實確為
    乙○○等情；足徵被告丙○○前揭辯解，係臨訟卸責之詞，
    均不足採信。是以，前開關於發哥借支3萬元之記載，應即
    係被告丙○○交付被告乙○○之3萬元無訛。從而本件庚○○、被告丙○○各有交付3萬元予乙○○一情，已堪認定。
七、又庚○○、丙○○各交付3萬元予乙○○，乙○○則於同年8
    月下旬某星期假日下午，在長濱鄉長濱村城子埔8之2號住處
    內，將現款6萬元之賄賂交付予時任長濱所警員之范振榮，
    惟遭范振榮所拒一情，業據證人乙○○於東機組及偵訊時供
    述明確（他字14號卷第27頁、第38頁）；核與證人范振榮於
    調查站詢問時所證稱：「那是乙○○要我去他家喝酒聊天談
    事情，然後他忽然拿出一疊千元鈔券的新台幣要給我，跟我
    說『6萬塊錢』在這裡要我拿去，我當時嚇了一跳，立即問
    乙○○這些是誰的錢？做什麼用途？乙○○告訴我這是『丙○○、庚○○』拿出來要給我的錢，我當場拒絕他，並不願
    意跟他再談論事情」（參1557號卷二第135頁）、「（問：
    去年7、8月間乙○○有無交給你錢？）有，但是我不敢拿，
    我記得是『6萬元』，在乙○○家裡」（參偵1557號卷二第
    137頁）等語相符。則證人范振榮就被告乙○○確有拿出6萬
    元，並告知係被告庚○○、丙○○所出的錢一情證述至為明
    確，而堪採信。至被告乙○○嗣後翻稱當日並未拿出現金，
    因伊手上拿了3、4千元欲買酒，范振榮所見應是買酒的錢云
    云；惟前開被告乙○○確有持一疊千元鈔券欲交被告范振榮
    一情，已據證人范振榮證述明確，且3、4張與一疊之厚度，
    應截然有別，是被告乙○○翻異前詞所為之供述，顯係事後
    圖卸之詞，不足採信。另證人范振榮於偵查中亦已證明其歷
    次於東機組及檢察官前所為之陳述均屬實在（參偵1557號卷
    四第12、13頁），卻又呼應被告乙○○之供詞，改稱乙○○
    僅說丙○○他們2人要拿錢給我，但並沒有把錢拿出來（參
    偵1557號卷第13頁），除與先前證詞不符，亦與其後於原審
    供稱：「當天我有去乙○○家，當時他有告訴我有賄款6萬
    元在他那邊，我當場拒絕，他有說是丙○○、庚○○要給的
    ，當時乙○○是有拿錢出來，數目多少我不知道。」等語齟
    齬（見原審卷一第92頁），是證人范振榮於93年11月1日偵
    查中所證乙○○未拿出賄賂之金錢乙詞，並不足為被告丙○○、乙○○有利之認定。是以，證人庚○○、被告丙○○各
    有交付3萬元予乙○○，而被告乙○○確有將6萬元在其家中
    準備交付予范振榮，惟遭范振榮拒絕一情，亦堪認定。
八、論罪科刑
  (一)新舊法比較適用
    1.按被告丙○○、乙○○行為後，貪污治罪條例雖於92年2
      月6日修正公布，惟該法第11條第1項論罪科刑相關規定並
      無修正變更（其中第2項雖移至第3項，但內容並未變更，
      逕引新法條項），自毋庸依刑法第2條第1項前段之規定予
      以比較，首先敘明。
    2.又按刑法第28條亦限縮於共同實行犯罪者，始足成立共同
      正犯，而排除陰謀犯、預備犯為共同正犯之適用。另累犯
      亦由修正前之「受有期徒刑之執行完畢，或受無期徒刑或
      有期徒刑一部之執行而赦免後，五年以內再犯有期徒刑以
      上之罪者，為累犯，加重本刑至二分之一」之規定，修正
      後改列第47條第1項，規定「為受徒刑之執行完畢，或一
      部之執行而赦免後，五年以內故意再犯有期徒刑以上之罪
      者，為累犯，加重本刑至二分之一。」，經比較新、舊法
      結果，新法並未利於被告，故應適用修正前刑法第28條、
      第47條之規定。
  (二)適用法條
    1.核被告丙○○與庚○○原合意集資10萬元行賄長濱所員警
      ，嗣各出資3萬元並交由乙○○持以行賄長濱所警員范振
      榮，然為范振榮所拒；而證人范振榮自85年12月12日起即
      在長濱所擔任警員一職，負責勤區查察、巡邏、臨檢、守
      望、值班、備勤等諸多勤務，其中臨檢（路檢）即包含取
      締砂石車超載勤務，有台東縣警察局成功分局98年8月3日
      成警偵刑字第0980002180號說明函及人事令2紙在卷可憑
      ；渠等欲向范振榮行賄之目的無非使范振榮及其長濱所警
      察同事們能做出違背職務之行為，即於取締被告丙○○及
      庚○○砂石大貨車因超載等交通違規事項時放水，甚而規
      避取締。被告丙○○、乙○○2人所為均係犯貪污治罪條
      例第11條第3項、第1項之行求賄賂罪。被告丙○○、乙○○與庚○○就上開罪名間，有犯意聯絡及行為分擔，均應
      論以共同正犯。另被告乙○○曾於偵查中自白犯罪事實（
      參他14號卷第38至42頁），依同法第11條第4項後段規定
      應減輕其刑。又被告丙○○曾於85年間因犯竊盜罪，經台
      灣台東地方法院判處有期徒刑6月，嗣經本院駁回其上訴
      而告確定，於86年12月30日縮刑期滿執畢出監，有臺灣高
      等法院被告前案紀錄表1份在卷可憑，其於5年以內再犯本
      件有期徒刑以上之罪，為累犯，應依修正前刑法第47條之
      規定，加重其刑。
    2.爰審酌被告丙○○、乙○○與庚○○共同行賄職司調查職
      務之執法人員，犯罪情節非輕，且被告丙○○於罪證確鑿
      之情形下，仍飾詞辯解，否認犯罪，並欲庚○○寫下不實
      自白書供其撇清共同行賄關係，被告乙○○則曾自白犯罪
      ，嗣再翻異前詞，於本院更(二)審審理時雖表願意認罪，惟
      仍一再設詞迴護被告丙○○，犯後態度均屬不佳等情狀，
      並有前述各為加重或減輕其刑之事由，分別量處如主文所
      示之刑，並依貪污治罪條例第17條及刑法第37條第2項之
      規定，均宣告褫奪公權。又被告乙○○及其辯護人於本院
      更(二)審準備程序及審理時均表示乙○○認罪並願為公益捐
      款，請求給予緩刑宣告云云，然查被告乙○○於本次更審
      判決前已因侵占罪遭台灣台東地方法院以96年度訴字第34
      號刑事判決判處有期徒刑5月，減為有期徒刑2月又15日，
      並得易科罰金確定，嗣於97年8月18日繳清易科罰金執行
      完畢，有上開案號刑事判決及被告乙○○之前案紀錄表各
      1份在卷可參，雖亦不構成累犯，惟依法即無從再予緩刑
      之宣告，附此敘明。
    3.末查被告二人犯罪時間均在96年4月24日之前，所犯均符
      合中華民國96年罪犯減刑條例第2條所定之減刑條件，應
      依該條例第2條第1項第3款、第14條規定減其宣告刑及褫
      奪公權（但褫奪公權比照主刑減刑後，期間不得少於1年
      ）。
九、撤銷改判理由
    被告乙○○曾於偵查中自白前揭事實欄之犯罪事實，原判決
    未依貪污治罪條例第11條第4項後段減輕其刑，適用法則顯
    有未當。再被告2人前開犯罪，均合於中華民國96年罪犯減
    刑條例之規定，原判決未及適用該條列予以減輕其刑，亦有
    未洽。綜上所述，被告丙○○上訴否認犯罪，被告乙○○雖
    表明願意認罪，惟就共犯丙○○所涉共同行賄犯行，則翻異
    前供，多所迴護，雖均無足取，惟原判決既有前揭違誤之處
    ，關此部分即屬無可維持，應由本院撤銷改判如主文所示之
    罪刑。
據上論斷，應依刑事訴訟法第369條第1項前段、第364條、第299
條第1項前段，刑法第2條第1項前段、第11條、第37條第2項，修
正前刑法第28條、第47條，貪污治罪條例第11條第1項、第3項、
第4項後段、第17條，中華民國96年罪犯減刑條例第2條第1條第3
款、第7條、第14條，判決如主文。
本案經檢察官甲○○到庭執行職務。
中    華    民    國    98    年    9     月    29    日
                         審判長法  官  謝志揚
                               法  官  劉雪惠
                               法  官  張健河
以上正本證明與原本無異。
如不服本判決，應於收受送達後10日內向本院提出上訴書狀，其
未敘述理由者，並得於提起上訴狀後10日內向本院補提理由書（
均須按他造當事人之人數附繕本）「切勿逕送上級法院」。
告訴人或被害人如對於本判決不服者，應具備理由請求檢察官上
訴，其上訴期間之計算係以檢察官收受判決正本之日期為準。
中    華    民    國    98    年    9     月    29    日
                               書記官  徐文彬
附錄本判決論罪科刑法條：
貪污治罪條例第11條第1項、第3項
對於第2條人員，關於違背職務之行為，行求、期約或交付賄賂
或其他不正利益者，處1年以上7年以下有期徒刑，得併科新臺幣
3百萬元以下罰金。
不具第2條人員之身分而犯前二項之罪者，亦同。
貪污治罪條例第17條
犯本條例之罪，宣告有期徒刑以上之刑者，並宣告褫奪公權。


司法院資訊處製作；財團法人民間司法改革基金會備份。
